【裁判字號】    90,訴,421
【裁判日期】    900814
【裁判案由】    準強盜
【裁判全文】
臺灣屏東地方法院刑事判決                            九十年度訴字第四二一號
    公  訴  人  臺灣屏東地方法院檢察署檢察官
    被      告  乙○○
    指定辯護人  本院公設辯護人丙○○
右列被告因準強盜案件，經檢察官提起公訴（九十年度偵字第一六六四號）本院判決
如左：
    主  文
乙○○攜帶兇器，毀越安全設備竊盜未遂，因脫免逮捕，而當場施以強暴，處有期徒
刑貳年，緩刑伍年，緩刑期內付保護管束。扣案之鉗子、鐵錘各壹把、手套壹付均沒
收。
    事  實
一、乙○○本於意圖為自己不法所有之犯意，於民國九十年三月六日凌晨二時三十分
    許，以所有客觀上可觀行兇之老虎鉗、鐵錘各乙把，破壞屏東縣長治鄉○○村○
    ○路香楊釣蝦場外鐵絲網後潛入，旋在屋內抽屜等處著手搜索財物，然未有所得
    ，嗣離去之際為釣蝦場主人甲○○發現並欲加以逮捕，詎乙○○為脫免逮捕，竟
    當場施強暴而以拳頭搥打甲○○頭部二、三下，致甲○○受有頭部暈眩之傷害（
    傷害部分，未據告訴），惟乙○○仍為趕赴處理之員警當場查獲，並扣得鉗子、
    鐵錘各乙支、手套乙付等物。
二、案經屏東縣警察局屏東分局報告臺灣屏東地方法院檢察署檢察官偵查起訴。
    理  由
一、訊據被告乙○○對其於前揭時地持鉗子、鐵錘等物破壞鐵絲網侵入行竊犯行，固
    坦承不諱，惟矢口否認有因脫免逮捕施強暴之行為，並以：當天伊於離去之際雖
    遭遇被害人甲○○出手逮捕，伊於遮擋時雖有撞到被害人，但並沒有打他云云置
    辯（詳本院卷九十年七月十三日訊問筆錄）。惟查，被告前揭犯罪事實業據被害
    人甲○○指訴稽詳，並有診斷證明書乙紙、現場照片九幀及扣案鉗子、鐵錘各乙
    把、手套乙付等物在卷可憑。衡情，被害人甲○○與被告乙○○並無怨隙，被害
    人甲○○於被告乙○○已經與之和解後，經本院九十年七月二十日傳喚到庭時，
    仍堅稱案發當時確遭被告以手攻擊頭部二、三下等語（詳本院卷九十年七月二十
    日訊問筆錄），其所言應無虛偽之動機，況今果被害人甲○○於前揭時地未遭被
    告乙○○攻擊，依常理應無多此一舉仍至醫院求診並索取上開證明書之必要，是
    其證言堪信為真。本件被告犯行已臻明確，應依法論科。
二、按刑法第三百二十一條第一項第三款之攜帶兇器竊盜罪，係以行為人攜帶兇器竊
    盜為其加重條件，此所謂兇器，其種類並無限制，凡客觀上足對人之生命、身體
    、安全構成威脅，具有危險性之兇器均屬之，且祇須行竊時攜帶此種具有危險性
    之兇器為已足，並不以攜帶之初有行兇之意圖為必要，最高法院七十九年臺上字
    第五二五三號，著有判例。查扣案鉗子及鐵鎚等物，依社會一般觀念足以對人之
    生命、身體安全構成威脅，在客觀上顯然具有危險性，應屬兇器無誤。核被告乙
    ○○所為，係犯第三百二十九條、第三百三十條第二項攜帶兇器，毀越安全設備
    竊盜未遂，因脫免逮捕，而當場施以強暴脅迫之加重強盜罪未遂，應依刑法第二
    十六條前段減輕其刑。又刑法第三百三十條第一項規定之加重強盜罪，其法定刑
    為五年以上十二年以下有期徒刑，縱以同條第二項之加重強盜罪未遂，其法定刑
    依刑法第二十六條前段、第六十六條前段規定減輕其刑至二分之一，其最輕本刑
    亦為二年六月以上有期徒刑。惟今被告乙○○前揭行為固已成立加重強盜罪未遂
    已如前述，然以其所選擇之犯罪地點，乃夜間無人所在，且設備簡陋之釣蝦場，
    犯罪所生損害顯極輕微；又其嗣後為脫免逮捕雖有攻擊被害人而施強暴之行為，
    然依其情形究未以所持鉗子、鐵鎚等物，而仍選擇徒手為之，足見其惡性尚淺，
    衡其情節，縱處以法定最低度刑，猶嫌過重，其情狀顯堪憫恕，爰依刑法第五十
    九條之規定遞減輕其刑。爰審酌被告乙○○之品性、智識程度、犯罪後態度等一
    切情狀，量處如主文所示之刑。另被告乙○○前未曾受有期徒刑以上刑之宣告，
    有臺灣高等法院被告全國前案紀錄表及臺灣屏東地方法院檢察署刑案資料查註紀
    錄表各乙份在卷可按，其此因一時失慮，偶罹刑典，事後已主動與被害人達成和
    解，深具悔意，經此刑之宣告後，應知警惕而無再犯之虞，本院因認暫不執行其
    刑為當，予以宣告緩刑二年，緩刑期內付保護管束，用啟自新。至於扣案鉗子、
    鐵錘各乙把、手套乙付，為被告所有而持供犯罪所用之物乙節，業據被告乙○○
    所自承在卷，應依刑法第三十八條第一項第二款宣告沒收。
據上論斷，依刑事訴訟法第二百九十九條第一項前段，刑法第三百二十九條、第三百
三十條第二項、第一項、第二十六條前段、第五十九條、第七十四條第一款、第九十
三條第一項、第三十八條第一項第二款，判決如主文。
本案經檢察官何克昌到庭執行職務
中      華      民      國      九十      年      八      月    十四    日
                                      臺灣屏東地方法院刑事第二庭
                                          審判長法  官  吳永宋
                                                法  官  王以齊
                    法  官  陳松檀
右正本證明與原本無異。
對於本判決如有不服應於收受送達後十日內向本院提出上訴書狀上訴於台灣高等法院
高雄分院並按他造當事人之人數附具繕本。
                                                書記官  張福山
中      華      民      國      九十      年      八      月    十四    日
附錄本案論罪科刑法條全文：
刑法第三百二十九條：
竊盜或搶奪，因防護贓物、脫免逮捕或湮滅罪證而當場施以強暴、脅迫者、以強盜論
。
中華民國刑法第三百三十條
 (加重強盜罪)
犯強盜罪而有第三百二十一條第一項各款情形之一者，處五年以上十二年
以下有期徒刑。
前項之未遂犯罰之。
中華民國刑法第三百二十一條
 (加重竊盜罪)
犯竊盜罪而有左列情形之一者，處六月以上五年以下有期徒刑：
一  於夜間侵入住宅或有人居住之建築物、船艦，或隱匿其內而犯之者。
二  毀越門扇、牆垣或其他安全設備而犯之者。
三  攜帶兇器而犯之者。
四  結夥三人以上而犯之者。
五  乘火災、水災或其他災害之際而犯之者。
六  在車站或埠頭而犯之者。
前項之未遂罰之。


司法院資訊處製作；財團法人民間司法改革基金會備份。
